【裁判字號】    97,交訴,129
【裁判日期】    970612
【裁判案由】    業務過失致死
【裁判全文】
臺灣臺中地方法院刑事判決             97年度交訴字第129號
公  訴  人  臺灣臺中地方法院檢察署檢察官
被      告  乙○○
上列被告因業務過失致死案件，經檢察官提起公訴（九十七年度
偵字第八九○五號），被告於準備程序中為有罪陳述，經受命法
官聽取當事人意見後，由本院合議庭裁定由受命法官獨任行簡式
審判程序，本院判決如下：
    主    文
乙○○從事業務之人，因業務上之過失致人於死，處有期徒刑壹
年，緩刑貳年。
    犯罪事實
一、乙○○平日以駕駛砂石車為業，為從事業務之人。於民國九
    十七年三月十四日，駕駛車號ＫＭ-九二九號營業曳引車 (
    後聯結有車號○八-ＭＫ號半拖車), 沿臺中縣清水鎮○○路
    ○道由南往北方向直行，於同日下午三時二十八分許，行經
    臺中縣清水鎮○○路○道與三民路二段九四八巷口之交岔路
    口處，原應隨時注意車前狀況，並隨時採取必要之安全措施
    ，且依當時情形，並無不能注意之情事，竟疏未注意及此，
    即貿然直行，致其後所聯結車號○八-ＭＫ號半拖車，撞上
    亦疏未注意車前情形，而由林文所騎乘車號ＫＣＵ-四四六
    號之機車，林文因而人、車均倒地，並受有顱內出血等傷害
    ，經送醫後仍不治死亡。
三、案經乙○○自首及林文之子甲○○告訴臺灣台中地方法院檢
    察署檢察官偵查起訴，復經本院合議庭裁定由受命法官獨任
    行簡式審判程序。
    理    由
一、本案證據能力之說明按「被告以外之人於審判外之陳述，雖
    不符前四條（指刑事訴訟法第一百五十九條之一至第一百
    五十九條之四）之規定，而經當事人於審判程序同意作為證
    據，法院審酌該言詞陳述或書面陳述作成之情況，認為適當
    者，亦得為證據」，又「當事人、代理人或辯護人於法院調
    查證據時，知有第一百五十九條第一項不得為證據之情形，
    而未於言詞辯論終結前聲明異議，視為有前項之同意」，刑
    事訴訟法第一百五十九條之五第一項、第二項亦有明文。本
    件被告就檢察官提出之證據之證據能力，均未於言詞辯論終
    結前聲明異議，自視為同意，合先敘明。
二、訊據被告乙○○對上揭業務過失致人於死犯行於警詢、偵訊
    及本院均坦承不諱，復據告訴人即被害人家屬甲○○於指訴
    、目擊證人吳志雄於警詢及九十七年三月二十三日台灣台中
    地檢署勘驗車輛撞擊情形筆錄證述在卷，並有道路交通事故
    現場圖、道路交通事故調查報告表(一)及(二)、肇事現場照片、
    舉發違反道路交通管理事件通知單影本等在卷可佐；而被害
    人林文因本件車禍，受有頭部外傷、顱內出血而不治死亡等
    情，亦經檢察官督同法醫師相驗屬實，並有勘驗筆錄、相驗
    屍體證明書、驗斷書各一份在卷可佐。按汽車行駛時，駕駛
    人應注意車前狀況，並隨時採取必要之安全措施，道路交通
    安全規則第九十四條第三項定有明文，查被告駕駛前揭營業
    曳引車，後聯結車號○八-ＭＫ號半拖車，行經臺中縣清水
    鎮○○路○道與三民路二段九四八巷口之交岔路口處時，原
    應注意車前狀況並採取必要之安全措施，而依當時天候晴、
    日間自然光線、柏油路面、乾燥無缺陷、道路無障礙物、視
    距良好等情，有道路交通事故調查報告表(一)在卷可佐，顯見
    並無不能注意之情事，卻因疏於注意車前狀況，致其後所聯
    結車號○八-ＭＫ號半拖車，撞上未領有駕駛執照亦疏未注
    意車前情形，而由林文所騎乘車號ＫＣＵ-四四六號之機車
    ，致釀成本件車禍，被告之過失行為明確，且其過失行為與
    被害人林文死亡間具有相當因果關係亦明，本件事證明確，
    被告犯行應堪認定。
三、被告係大鑫通運有限公司之營業貨運曳引車司機，係以駕車
    為業務之人，其執行業務駕駛營業貨運曳引車自屬業務上之
    行為，自應負特別注意義務，其因過失行為，發生致被害人
    林文於死之結果，核被告乙○○所為，係犯刑法第二百七十
    六條第二項之業務過失致人於死罪。又被告肇事後主動撥打
    一一九報案，並在有偵查犯罪職務之公務員尚未發覺係其駕
    車肇事人之前，即向到場之警察黃丁貴陳明其係肇事者，並
    接受裁判等情，業據被告於警詢時供述明確，復有員警黃丁
    貴出具之職務報告、臺中市○○○道路交通事故肇事人自首
    情形紀錄表可佐，核與自首規定相符，爰依刑法第六十二條
    前段規定，減輕其刑。爰審酌被告之過失程度，因一時疏忽
    致被害人死亡，犯罪後尚能坦承犯行，並與被害人家屬達成
    民事和解，有調解書一份附卷可稽，態度良好等一切情狀，
    量處如主文所示之刑。被告前未曾受有期徒刑以上刑之宣告
    ，此有臺灣高等法院被告前案紀錄表及臺灣臺中地方法院檢
    察署刑案資料查註紀錄表在卷足憑，本院認前開對其宣告之
    刑，以暫不執行為適當，爰宣告緩刑二年，以啟自新。
四、據上論斷，應依刑事訴訟法第二百七十三條之一第一項、第
    二百九十九條第一項前段，刑法第二百七十六條第二項、第
    六十二條前段、第七十四條第一項第一款及刑法施行法第一
    條之一，判決如主文。
中    華    民    國    97    年    6    月    12     日
                              法  官  郭德進
以上正本證明與原本無異。
如不服本判決，應於收受送達後10日內向本院提出上訴書狀（應
敘述具體理由並附繕本）。
上訴書如未敘述理由，應於上訴期間屆滿後20日內補提理由書於
本院。
                              書記官  陳惠玲
中    華    民    國    97    年    6    月    12     日
附錄論罪科刑法條
中華民國刑法第276條第2項（業務過失致死罪）
從事業務之人，因業務上之過失犯前項之罪者，處5年以下有期
徒刑或拘役，得併科3千元以下罰金。


司法院資訊處製作；財團法人民間司法改革基金會備份。
